臺灣臺中地方法院刑事判決　　　　　　　99年度訴字第2679號
公　訴　人　臺灣臺中地方法院檢察署檢察官
被　　　告　呂明澔
選任辯護人　薛宇婷律師
　　　　　　楊俊樂律師
上列被告因妨害性自主罪案件，經檢察官提起公訴（99年度偵字
第14367 號），本院判決如下：
    主    文
呂明澔對於未滿十四歲之女子為性交，處有期徒刑壹年捌月。
    犯罪事實
一、呂明澔於民國99年年初，在台中市潭子區不詳運動公園內因
    打球而結識甲女（代號00000000-0號，85年9 月生，真實姓
    名年籍詳卷），兩人於同年3 月間開始交往，進而成為男女
    朋友，詎呂明澔於交往期間，明知甲女係未滿14歲之女子，
    竟仍基於與未滿14歲女子為性交之犯意，於同年4 月初不詳
    日期晚上，在臺中市○區○○路附近不詳旅館內，於不違反
    甲女意願之情形下，以將其陰莖插入甲女之陰道之方式，對
    甲女為性交行為1 次。
二、案經甲女訴由臺中市政府警察局豐原分局報告臺灣臺中地方
    法院檢察署檢察官偵查起訴。
    理  由
一、證據能力部分
    按被告以外之人於審判外之言詞或書面陳述，除法律有規定
    者外，不得作為證據，刑事訴訟法第159 條第1 項固定有明
    文。惟被告以外之人於審判外之陳述，雖不符刑事訴訟法第
    15 9條之1 至第159 條之4 之規定，而經當事人於審判程序
    同意作為證據，法院審酌該言詞陳述或書面陳述作成時之情
    況，認為適當者，亦得為證據；當事人、代理人或辯護人於
    法院調查證據時，知有第159 條第1 項不得為證據之情形，
    而未於言詞辯論終結前聲明異議者，視為有前項之同意，同
    法第159 條之5 亦有明定。查本判決下列所引用之各該被告
    以外之人於審判外之言詞及書面陳述，雖屬傳聞證據，惟被
    告、辯護人已知此部分為傳聞證據，於本院準備程序及審判
    期日中均表示無意見而不予爭執，迄至言詞辯論終結前亦未
    再聲明異議，本院審酌上開證據資料製作時之情況，尚無違
    法不當及證明力明顯過低之瑕疵，亦認為以之作為證據應屬
    適當，爰逕依刑事訴訟法第159 條之5 規定，認前揭證據資
    料均例外有證據能力，合先敘明。
二、實體部分
(一)、認定犯罪事實所憑之證據及理由
    上開事實，業據被告呂明澔於本院準備程序及審理時供承不
    諱，核與證人即被害人甲女於警詢及偵訊時證述之情節相符
    ，並有甲女之真實姓名年籍對照表、適齡未入學及中輟學生
    家庭訪問表、中途輟學學生通報表各1 紙在卷可稽，足認被
    告之自白與事實相符，應堪採信。本案事證明確，被告犯行
    堪以認定，應依法論科。
(二)、論罪科刑
(1)、查被害人甲女係85年9 月間出生，有其真實姓名年籍對照表
    1 紙在卷可考，於被告行為時係未滿14歲之女子，被告明知
    甲女為未滿14歲之女子情況下，未違反甲女意願，對甲女為
    性交行為，核其所為，係犯刑法第227 條第1 項之對於未滿
    14歲之女子為性交罪。又刑法第227 條第1 項之對於未滿14
    歲之女子為性交罪，係特別規定以被害人年齡尚未滿14歲者
    為其處罰之特殊要件，依兒童及少年福利法第70條第1 項但
    書之規定，無再按同條項前段規定加重處罰之餘地，附此敘
    明。
(2)、又被告對於未滿14歲甲女為性交之行為，固無足取，然被告
    係因與甲女交往，始在不違背甲女意願下，與之為性交行為
    ，依被告犯罪情狀觀之，情節尚非重大，事後已坦承犯行，
    深表悔意，且已與被害人甲女之監護人即被害人甲女之母（
    代號代號00000000-A號，真實姓名年籍詳卷）達成和解，有
    本院調解程序筆錄在卷，被告尚非惡性至鉅，而其所犯刑法
    第227 條第1 項對於未滿14歲之女子為性交罪之法定本刑為
    3 年以上10年以下有期徒刑，與其犯罪情節相較，實屬情輕
    法重，客觀上足以引起一般同情，顯有堪資憫恕之處，本院
    認縱處以法定最低刑度猶嫌過重，爰依刑法第59條規定，酌
    減其刑。爰審酌被告明知告訴人甲女為未滿14歲之少女，尚
    在成長，思慮較為不週，竟無法克制己身之情慾，而與之性
    交，對於甲女身心健康與人格發展均有不良影響。惟被告年
    紀尚輕，氣血正壯，與甲女係男女朋友關係，得到甲女之同
    意，而為性交，並未施用任何強暴、脅迫手段，惡性尚非重
    大，兼衡其高中畢業之智識程度、單親且尚有4 個月之幼子
    待扶養的家庭狀況、犯後坦承犯行，已知悔悟，且已與被害
    人達成和解，有本院調解程序筆錄在卷可參等一切情狀，量
    處如主文所示之刑。
(3)、被告及選任辯護人雖以被告前未曾受有期徒刑以上刑之宣告
    ，且已與被害人之監護人即被害人甲女之母達成和解，請求
    諭知被告緩刑等語。查本件被告雖符合緩刑之法定要件，惟
    被告前開犯罪行為，仍具惡性，雖其以金錢賠償修復甲女損
    害，但仍造成甲女終身難以抹滅之陰影，揮之不去，猶非金
    錢、物質或任何言語所得彌補，被告仍應對其所犯過錯及對
    甲女造成之深度傷害負全部責任，且本院權衡被告前曾於97
    年7 月間，因妨害性自主案件，經國防部高等軍事法院高雄
    分院以99年上更一字第7 號判處有期徒刑3 年6 月在案，有
    臺灣高等法院被告前案紀錄表1 份在卷可佐，雖該案件目前
    仍上訴中尚未確定，然被告顯未因前案而記取教訓，難認無
    再犯之虞，認依刑法第59條情堪憫恕之規定減輕其刑即已足
    ，自不宜宣告緩刑，併此敘明。
據上論斷，應依刑事訴訟法第299條第1項前段，刑法第227條第1
項、第59條，判決如主文。
本案經檢察官葉芳如到庭執行職務。
中    華    民    國   100    年    3     月    9     日
                  刑事第六庭審判長  鍾堯航
                            法  官  郭德進
                            法  官  李立傑
以上正本證明與原本無異。
如不服本判決應於收受送達後十日內向本院提出上訴書狀，並應
敘述具體理由；其未敘述上訴理由者，應於上訴期間屆滿後二十
日內向本院補提理由書（均須按他造當事人之人數附繕本）「切
勿逕送上級法院」。
                            書記官  陳怡臻
中    華    民    國   100    年    3     月    9     日
附錄論罪科刑法條
中華民國刑法第227條
對於未滿十四歲之男女為性交者，處三年以上十年以下有期徒刑
。
對於未滿十四歲之男女為猥褻之行為者，處六月以上五年以下有
期徒刑。
對於十四歲以上未滿十六歲之男女為性交者，處七年以下有期徒
刑。
對於十四歲以上未滿十六歲之男女為猥褻之行為者，處三年以下
有期徒刑
。
第一項、第三項之未遂犯罰之。